臺灣臺北地方法院刑事判決
111年度易緝字第6號
公  訴  人  臺灣臺北地方檢察署檢察官
被      告  劉耀聰





上列被告因詐欺案件，經檢察官提起公訴（104年度偵字第20185
號、105年度調偵字第19號），被告於本院準備程序中就犯罪事
實為有罪陳述，經合議庭裁定由受命法官獨任行簡式審判程序，
判決如下：
    主  文
劉耀聰犯詐欺取財罪，累犯，處有期徒刑柒月；未扣案之犯罪所
得財物iphone6 plus 16G之手機共捌支均沒收，於全部或一部不
能沒收或不宜執行沒收時，追徵其價額。又犯詐欺取財罪，累犯
，處有期徒刑柒月；未扣案之犯罪所得新臺幣貳拾貳萬元，均沒
收，於全部或一部不能沒收或不宜執行沒收時，追徵其價額。應
執行有期徒刑壹年。
    事  實
一、劉耀聰（原名劉峻瑋）知悉行動電話門號得以高資費方案續
    約方式，可取得該門號所搭配專案價為零元之手機，竟意圖
    為自己不法之所有，基於詐欺取財之犯意，於民國103年9月
    30日，得知李宏泰想轉讓黃金門號，即以電話向李宏泰佯稱
    ：其想購買黃金門號，因門號過戶後，無法享有手機優惠，
    能否先將門號續約再過戶等語，致李宏泰陷於錯誤，允以將
    如附表所示之12組行動電話門號轉讓予劉耀聰之前，先行辦
    理上開門號續約高資費方案，接著，劉耀聰攜同李宏泰於附
    表所示之時、地，由劉耀聰先將上開12組門號，以新4代189
    9型資費方案（即月租費新臺幣[下同]1899元）申辦續約，
    並取得該專案價零元之iphone6 plus 16G之手機各1支（共1
    2支）後，均交給劉耀聰，劉耀聰除將如附表編號1、2、8、
    9所示門號及時間，移轉過戶至劉俞芳名下外，其餘門號置
    之不理，均未予過戶或繳交資費，因而詐得其餘8支手機，
    李宏泰始知受騙，而報警處理。
二、劉耀聰於104年間，在YAHOO奇摩拍賣網站（https://tw .bi
    d .yahoo . com）刊登其從事買賣黃金門號之業務及聯絡方
    式。俟後，簡世忠因有意購買門號，經由網際網路上網至上
    開網站，方得知有前述洽購途徑，遂於104年6月2日，以電
    話與劉耀聰聯絡渠想要購買門號，斯時，劉耀聰明知其尚未
    購入或取得楊永裕名下使用之門號0000000000號（下稱系爭
    門號），竟意圖為自己不法之所有，基於詐欺取財之犯意，
    佯稱其有系爭門號，願以22萬元轉讓給簡世忠云云，簡世忠
    誤信為真，而陷於錯誤，其等於同日22時50分許，至臺北市
    ○○區○○路00號之台灣大哥大股份有限公司（下稱台哥大公司
    ）台北威秀門市辦理過戶手續，簡世忠依劉耀聰指示填寫「
    台灣大哥大行動電話／第三代行動通信／行動寬頻業務申請書
    」，據以向該門市人員辦理「中華電信3G用戶攜碼至台哥大
    公司」之過戶手續，使簡世忠誤認系爭門號過戶完成，並至
    上址2樓廁所門口，將購買系爭門號代價之現金22萬元交付
    與劉耀聰，劉耀聰因而詐得上開款項。嗣於同年月5日，簡
    世忠發現仍未能使用系爭門號，乃聯繫劉耀聰協助未果，復
    經台哥大公司人員告知簡世忠上開攜碼手續須渠有申設於中
    華電信股份有限公司之行動電話門號，方能完成攜碼至台哥
    大公司後，且劉耀聰始終不予返還上開22萬元款項，始知受
    騙，遂報警處理。
三、案經李宏泰、簡世忠訴請臺北市政府警察中正第一分局、信
    義分局報告臺灣臺北地方檢察署檢察官偵查起訴。
    理  由
一、本案被告劉耀聰（下稱被告）所犯本案為死刑、無期徒刑、
    最輕本刑為3年以上有期徒刑之罪或高等法院管轄第一審案
    件以外之罪名，且於本院準備程序中，被告就被訴事實為有
    罪之陳述，經告知被告簡式審判程序之旨，並聽取當事人之
    意見後，合議庭裁定由受命法官獨任進行簡式審判程序，刑
    事訴訟法第273條之1第1項定有明文。且簡式審判程序之證
    據調查，不受刑事訴訟法第159條第1項、第161條之2、第16
    1條之3、第163條之1及第164條至第170條規定之限制，刑事
    訴訟法第273條之2亦有明文。
二、前揭詐欺取財事實，業經被告於本院審理中均自白在卷，並
    有如下證據可資佐證。是被告前揭自白，核與事實相符。
　1.證人即告訴人李泰宏、簡世忠迭於警偵訊及本院之證述。
  2.證人楊永裕於偵詢之證述。
  3.李泰宏之台灣大哥大一退一租/過戶申請書、行動電話/第三
    代行動通信/行動寬頻業務申請書。
  4.李泰宏提出之台哥大電信費用繳費收訖單、異動申請書、帳
    單、繳款通知書、iPhone6售價等資料。
  5.Yahoo奇摩拍賣網頁之列印資料。
　6.簡世忠之台哥大行動電話/第三代行動通信/行動寬頻業務申
    請書
  7.行動電話門號0000000000之歷次申登人資料。
  8.台哥大公司105年2月18日法大字000000000號書函覆：關於
    攜碼程序及所需資料、門號0000000000攜碼失敗之原因。
  9.台哥大公司107年11月28日法大字000000000號函檢附12個門
    號之申請書、過戶紀錄、繳費紀錄及光碟1片等資料。
  10.台哥大公司108年4月15日法大字000000000號書函覆：0000
     000000非該公司所屬門號。
  11.中華電信通聯紀錄查詢系統查詢結果（0000000000門號函
     覆：攜碼失敗原因為用戶名稱或原使用電話號碼資料不符
     合）。
  12.台哥大公司108年9月4日法大字000000000號書函覆：00000
     00000攜碼未成功原因為移出用戶名稱、電話號碼資料不符
     合。
  13.台哥大公司108年10月7日法大字000000000號函覆：①00000
     00000、0000000000、0000000000、0000000000、00000000
     00門號未辦理過戶；②0000000000、0000000000、00000000
     00、0000000000過戶予劉俞芳後，因欠費遭終止，嗣經協
     商已繳清欠費，並檢附繳費紀錄。
  14.台哥大公司繳費證明：李泰宏繳款明細及清償證明。
三、論罪科刑：
　㈠核被告前揭所為，均係犯刑法第339條第1項之詐欺取財罪。
　㈡被告就前揭事實一、二所示詐欺犯行，均基於詐欺之單一目
    的，於密接時間，在同一地點，持續侵害同一被害人法益，
    各次行為之獨立性極為薄弱，依一般人健全觀念，實難以強
    行分開，在刑法評價上，宜視為數個舉動之接續作為，合為
    包括之一行為，為接續犯，均祇論以一罪。
　㈢累犯加重：
　　按數罪併罰之案件，雖應依刑法第50條、第51條規定就數罪所宣告之刑定其應執行之刑，然此僅屬就數罪之刑，如何定其應執行者之問題，本於數宣告刑，應有數刑罰權，此項執行方法之規定，並不能推翻被告所犯係數罪之本質，若其中一罪之刑已執行完畢，自不因嗣後定其執行刑而影響先前一罪已執行完畢之事實，謂無累犯規定之適用，參照最高法院104年度第6次刑事庭會議決議及105年台非字第150號判決意旨。查被告前因詐欺案件，經臺灣嘉義地方法院以102年度嘉簡字第488號判決判處2月（共14罪）、3月（共11罪）、4月（共4罪）、5月（共4罪），應執行有期徒刑2年確定，並於103年6月5日以易科罰金執行完畢（下稱前案），有臺灣高等法院前案紀錄表在卷可憑，其後，五年內故意再犯本案有期徒刑之罪名，均為累犯，雖嗣後本院就前案與其他案之宣告刑，以103年聲字第2457號裁定應執行有期徒刑5年2月，並於103年10月23日確定，則前案宣告刑已執行完畢之事實，自不受影響，且被告於本院審理中就檢察官主張累犯事實及請求加重其刑乙節，亦未爭執，而且本院認被告前案徒刑執行完畢，理應生警惕作用，自我期許、約束，卻未生警惕效果，又再犯罪質相同之詐欺罪，足認前案徒刑執行成效不彰，對刑罰反應力不足，且依其犯罪情節，亦無認其所受之刑罰加重最低本刑有超過其所應負擔罪責之情，應依刑法第47條第1項之規定，均加重其刑。
　㈣被告所犯上開二罪，其犯意各別，行為互殊，侵害不同法益
    ，應予分論併罰。
　㈤爰審酌被告除上開累犯之科刑紀錄（不重複評價）外，另犯
    詐欺等案件經法院判決科刑之情，有上揭前案紀錄表可考，
    其素行不佳，卻不思循正途獲取財物，再為本案詐欺行為，
    侵害他人財產權，實屬不該；兼衡被告犯罪動機、目的、手
    段，及被告受有二專畢業之教育智識程度、家庭經濟生活狀
    況不佳（見本院易緝6號卷第87頁），暨考量被害人損害情
    形，及迄未與被害人和解或賠償損害，與其犯後坦承犯行之
    態度等一切情狀，各量處如主文所示之刑。又本院並審酌其
    犯罪之侵害個人財產之犯罪類型、手段平和、違反法義務目
    的與程度、對被告懲戒與教化預期效用及比例原則，就上開
    2罪刑，合併定如主文所示之應執行刑，以示懲儆。
四、沒收部分：
　  就犯罪事實一部分，被告詐得上開手機8支；及犯罪事實二
    部分，被告詐得簡世忠交付現金22萬元，此情業據被告供認
    在卷，又未扣案，亦未實際返還或賠償上開被害人，應依刑
    法第38條之1第1項前段規定，均宣告沒收，於全部或一部不
    能沒收或不宜執行沒收時，依同法條第3項規定，追徵其價
    額。
據上論斷，依刑事訴訟法第273條之1第1項、第299條第1項前段
，判決如主文。
案經檢察官葉惠燕提起公訴，檢察官李明哲到庭執行職務。
中　　華　　民　　國　　111 　年　　10　　月　　26　　日
                  刑事第一庭  法  官  張德寬
上正本證明與原本無異。 
如不服本判決應於收受送達後20日內向本院提出上訴書狀，並應
敘述具體理由；其未敘述上訴理由者，應於上訴期間屆滿後20日
內向本院補提理由書（均須按他造當事人之人數附繕本）「切勿
逕送上級法院」。告訴人或被害人如對於本判決不服者，應具備
理由請求檢察官上訴，其上訴期間之計算係以檢察官收受判決正
本之日期為準。 因疫情而遲誤不變期間，得向法院聲請回復原
狀。
                              書記官  徐維辰 
中　　華　　民　　國　　111 　年　　10　　月　　31　　日
附錄論罪科刑法條：
中華民國刑法第339條
（普通詐欺罪）
意圖為自己或第三人不法之所有，以詐術使人將本人或第三人之
物交付者，處5年以下有期徒刑、拘役或科或併科50萬元以下罰
金。
以前項方法得財產上不法之利益或使第三人得之者，亦同。
前二項之未遂犯罰之。
附表：
編號  時間 地 點 門        號  預計移轉日 移轉狀態  一  103年10月01日下午3時許 臺北市○○區○○路00號（台哥大館前門市） 1 0000-000-000 同年10月11日  已完成       2 0000-000-000 同年10月9日  已完成     3 0000-000-000 同年10月9日  未完成  二  103年10月02日下午2時許 臺北市○○區○○路000號（台哥大龍江二門市） 4 0000-000-000 同年10月10日  未完成     5 0000-000-000 同上  未完成     6 0000-000-000 同上  未完成     7 0000-000-000 同上  未完成  三  103年10月04日 同上 8 0000-000-000 同年10月11日  已完成     9 0000-000-000 同上  已完成  四  103年10月11日下午4時許 同上 10 0000-000-000 同年10月20日  未成成     11 0000-000-000 同上  未完成     12 0000-000-000 同上  未完成